# 请教陈版主一个股份支付的问题

提问人：风 生水起 时间：2022-04-14 11:34:30
某公司推出一份股权激励计划，并设立业绩考核条件，第一年需完成X新产品销售 5 万台，可行权 5 万股；第二年需完成X产品销售 10 万台，可行权 5 万股；第三年需完成X新产品销售 15 万台，可行权 5 万股。公司实际情况是：第一年实际只完成产品销售 3 万台，不满足行权条件，因此公司在第一年年末时未确认第一期的股份支付费用。但公司根据第二年1-3月的实际销售以及疫情的影响因素，认为第二期的销售任务无法完成，第三期的销售任务也有很大可能无法完成，因此股权激励计划将无法达到行权条件。请教陈版主，在这种预期条件下，公司第二期、三期的股份支付费用是否还有必要确认？谢谢

回答人：chenyiwei
如果基于资产负债表日可获得的信息（包括对未来的合理预期），认为以后年度业绩条件也很可能无法完成的，则本年度不应确认第二期、三期的股份支付费用。

提问人：SZ136 时间：2022-04-17 13:41:51
请教陈版，就这个问题，想延伸一下。如果是上市公司新设一家全资子公司从事新业务，同时为了激励新公司员工签订协议，约定：若新公司未来 3 年每年达成业绩目标，则新公司员工可以以每股 1 元价格对新公司增资18%（即每年可行权6%），这种情况下上市公司或新公司无需确认股份支付费用吧，因为新公司新业务的公允价值可以视为每股 1 元，与授予价一致。

回答人：chenyiwei
仍可能涉及股份支付，因为到员工可以对子公司增资时，子公司股权的公允价值将高于 1 元。此时要运用期权定价模型确定其公允价值。